臺灣雲林地方法院刑事判決　　　　　　　　　　　　　　九十一年度易字第八一號
　　公 訴 人　臺灣雲林地方法院檢察署檢察官
　　被　　告　乙○○
　　　　　　　丙○○
右列被告因恐嚇案件，經檢察官提起公訴（九十年度偵字第五０二七號），本院判決
如左：
    主  文
乙○○共同以加害生命、身體之事，恐嚇他人，致生危害於安全，處有期徒刑月，
如易科罰金，以佰元折算壹日。
丙○○共同以加害生命、身體之事，恐嚇他人，致生危害於安全，處有期徒刑月，
如易科罰金，以佰元折算壹日。緩刑年。
扣案之仿ＢＥＲＥＴＴＡ廠半自動玩具手槍壹把（槍支管制編號：00000000
00號，含彈匣一個）、玩具子彈伍顆均沒收。
    事  實
一、乙○○前於民國八十七年間，因恐嚇取財案件，經台灣台北地方法院於八十八年
    十一月十七日，以八十八年易緝字第二八二號判決判處有期徒刑八月，緩刑三年
    確定，現仍於緩刑期間（不構成累犯），竟仍不知悔改，因得知丁○○積欠其同
    居女友甲○○之父沈豐秋新台幣（下同）五十萬元未還，竟於九十年十二月十六
    日下午五時十五分許，攜帶玩具手槍一把（含彈匣一個）及玩具子彈五顆，與其
    弟丙○○共同基於恐嚇之犯意聯絡，前往雲林縣斗南鎮大東里大東一二六號丁○○住處，持丁○○交予沈豐秋之借錢本票，向丁○○索討欠款，嗣遭丁○○以其
    非當事人為由拒絕清償後，旋由丙○○將內裝玩具手槍之黑色小皮包拉鍊拉開後
    交給乙○○，乙○○再將手槍拿出，並裝上彈匣指向丁○○胸前，向其恫嚇稱：
    欠錢不用還嗎？沒有被人拿槍開過嗎？等語，以加害生命、身體之事恐嚇丁○○
    ，致生危害於丁○○之安全。丁○○於慌忙間以手抓住槍管並與乙○○扭打一起
    ，旋乙○○兄弟二人為丁○○及其家人制服於地，經報警而當場查獲，並扣得仿
    ＢＥＲＥＴＴＡ廠半自動玩具手槍一枝（含彈匣一個）及玩具子彈五顆。
二、案經雲林縣警察局斗南分局報請臺灣雲林地方法院檢察署檢察官偵查起訴。
    理  由
一、訊據被告乙○○固不否認有於右揭時、地，持玩具手槍向丁○○討債等情，惟矢
    口否認有何恐嚇之犯行，辯稱：當天我只是問他說，是不是有欠沈豐秋錢，後來
    我要離開，丁○○不讓我離開，叫人要來打我們，我才拿手槍出來，並沒有恐嚇
    云云。被告丙○○則矢口否認右揭犯行，辯稱：伊不知乙○○要去討債，亦不知
    皮包內有槍彈，係乙○○打開皮包，伊才知道的云云。惟查，（一）被告乙○○
    與丙○○於右揭時地，共同至被害人丁○○家中，由丙○○手持裝有槍彈之黑色
    小皮包，嗣將黑色皮包拉開，交與乙○○，由乙○○將玩具手槍自皮包內取出，
    並將手槍指向丁○○，向丁○○恫嚇稱：欠錢不用還嗎？沒有被人拿槍開過嗎？
    等語，恐嚇丁○○等情，業據被害人丁○○於警、偵訊時指述綦詳，並有玩具手
    槍一把、玩具子彈五顆扣案可資作證。（二）被告乙○○於警訊中供稱：「我駕
    車載我弟弟丙○○到達後，我弟弟從車內取一只黑色皮包，內裝有被查獲之手槍
    一支、彈匣一個，子彈五發，與我一同下車進入丁○○家裡，丁○○從樓上下來
    ，我追問你是否丁○○，他說是，我告訴顏某，你是否欠沈豐秋五十萬元，顏某
    說有並追問我是何人，我告訴他是沈豐秋叫我們來要討錢的，顏某說他沒有欠我
    ，你憑什麼來討錢，雙方引起爭執，然後我就將我弟弟丙○○手中之黑色皮包拿
    過來，取出內之手槍，然後裝上彈匣，插於腰際（背後）.... 結果就打群架...
    」「丙○○與我同行，他知道要去討債」「我隨身攜帶槍械目的是恫嚇人的」等
    語，被告丙○○於警訊中亦供稱：我與乙○○共乘自小客車，於九十年十二月十
    六日下午十七時十五分到達丁○○住所，抵達現場後，我攜帶裝有改造手槍乙支
    （彈匣一個，子彈五顆）之黑色小皮包一只，共同與乙○○進入丁○○住宅，剛
    好丁○○在家，見到丁○○後，由胞兄乙○○對丁○○討債，丁○○不理會發生
    爭吵，乙○○便將我放在黑色皮包之改造手槍取出插在腰際，我當時頭轉向外面
    ，一轉頭便見乙○○和丁○○扭打起來，然後我也一起混戰起來，三個人便打成
    一團」「手槍和子彈是乙○○的，是今天他拿給我攜帶的」等語，足認丙○○於
    右揭時地，確曾代乙○○手提裝有玩具手槍之黑色皮包一只，並於丁○○家中，
    將裝有玩具槍彈之黑色皮包交與乙○○，供乙○○取出玩具手槍，以之向丁○○
    恐嚇之事實。（三）至被告丙○○嗣於偵查中及本院審理時辯稱：伊不知伊胞兄
    當日要去討債，且不知乙○○當日有攜帶手槍云云，然查，被告丙○○確知當日
    其胞兄乙○○持有玩具槍彈，欲至丁○○家中討債等情，已據被告丙○○於警訊
    中供述明確，核與同案被告乙○○於警訊及本院訊問時供稱：丙○○在其岳父家
    中即知道要去討債等語相符，而被害人丁○○亦指稱：丙○○將內裝有槍彈之黑
    色小皮包拉鍊拉開交給乙○○等語，參以丙○○於乙○○與丁○○就債務償還言
    語發生衝突時，隨即將裝有玩具手槍之黑色皮包交與乙○○，並於嗣後乙○○將
    玩具手槍取出，指向丁○○時，不僅未加以勸阻，且於丁○○與乙○○發生肢體
    衝突時，隨即上前加入打鬥之列，其對於乙○○上開恐嚇之犯行，顯有犯意之聯
    絡及行為之分擔甚明。綜上所陳，被告二人上開所辯，顯係事後卸責之詞，不足
    採信。本件事證明確，被告二人之犯行，均堪認定。
二、核被告乙○○、丙○○所為，係犯有刑法第三百零五條之恐嚇危害安全罪。被告
    二人間有犯意聯絡及行為分擔，為共同正犯。爰審酌被告乙○○前因恐嚇取財案
    件，經台灣台北地方法院判處有期徒刑八月，緩刑三年確定，現仍於緩刑期間，
    仍一味逞凶鬥狠，不知悔改，其惡性非輕，被告丙○○因其胞兄之邀，隨即與之
    前往被害人處討債，於被告乙○○持槍恐嚇被害人之際，未加以阻止，反與之共
    同為惡，其二人犯罪之動機、目的、手段，犯罪所生之危害及其二人犯罪後之態
    度等一切情狀，分別量處如主文所示之刑，並均諭知易科罰金之折算標準，以資
    懲儆。查被告丙○○未曾受有期徒刑以上刑之宣告，有臺灣雲林地方法院被告院
    內索引卡紀錄表、臺灣高等法院被告全國前案紀錄表各一份在卷可稽，本院認其
    經此偵審程序之教訓後，當知所警惕，而無再犯之虞，因認上開對其所宣告之刑
    ，以暫不執行為適當，爰併予宣告緩刑三年，以啟自新。扣案之改造九０手槍一
    枝（槍枝管制編號0000000000號，含彈匣一個），係仿效ＢＥＲＥＴ
    ＴＡ廠半自動手槍製造之金屬玩具手槍，未發現改造情形，其槍管內具阻鐵，無
    法供擊發子彈，不具殺傷力，改造子彈五顆，實均係玩具手槍用之金屬彈殼，未
    發現改造情形，此有內政部警政署刑事警察局九十年十二月三十一日刑鑑字第二
    三八四三０號鑑驗通知書一紙在卷可參，顯非違禁物，然上開槍彈為被告乙○○
    所有供犯罪所用之物，已據被告乙○○陳明在卷，爰依刑法第三十八條第一項第
    二款併予宣告沒收。至扣案之黑色皮包一只、黑色便帽，非供被告二人犯本罪所
    用之物，亦非屬違禁物，爰不另為沒收之諭知。
據上論斷，應依刑事訴訟法第二百九十九條第一項前段，刑法第二十八條、第三百零
五條、第四十一條第一項前段、第七十四條第一款、第三十八條第一項第二款，罰金
罰鍰提高標準條例第一條前段、第二條，判決如主文。
本案經檢察官謝奇孟到庭執行職務。
中      華      民      國      九十一      年    三    月    二十九    日
                臺灣雲林地方法院刑事第二庭
                                            法  官  冷  明  珍
右正本證明與原本無異。
如不服本判決，應於判決送達後十日內向本院提出上訴狀( 應附繕本 )。
                                            書記官  周  麗  雲
中      華      民      國      九十一      年    三    月    二十九    日
中華民國刑法第三百零五條
 (恐嚇危害安全罪)
以加害生命、身體、自由、名譽、財產之事，恐嚇他人致生危害於安全者，處二年以
下有期徒刑、拘役或三百元以下罰金。
